臺灣板橋地方法院民事裁定              100年度監字第477號
聲  請  人  陳李玉蘭
相  對  人  陳木燦
關  係  人  陳來春
上列當事人間聲請指定受監護宣告之人之會同開具財產清冊之人
事件，本院裁定如下：
    主  文
指定陳來春（女，民國○○○年○月○日生，身分證統一編號：
Ｚ000000000號）為受監護宣告之人陳木燦之會同開具
財產清冊之人。
程序費用由聲請人負擔。
    理  由
一、按民法總則中華民國97年5 月2 日修正之條文施行前，已為
    禁治產宣告者，視為已為監護宣告，於修正施行後，適用修
    正後之規定，民法總則施行法第4 條第2 項定有明文。次按
    受監護宣告之人應置監護人。法院為監護之宣告時，應依職
    權就配偶、四親等內之親屬、最近1 年有同居事實之其他親
    屬、主管機關、社會福利機構或其他適當之人選定1 人或數
    人為監護人，並同時指定會同開具財產清冊之人。法院為前
    項選定及指定前，得命主管機關或社會福利機構進行訪視，
    提出調查報告及建議。監護之聲請人或利害關係人亦得提出
    相關資料或證據，供法院斟酌。法院選定監護人時，應依受
    監護宣告之人之最佳利益，優先考量受監護宣告之人之意見
    ，審酌一切情狀，並注意下列事項：(一)受監護宣告之人之
    身心狀態與生活及財產狀況。(二)受監護宣告之人與其配偶
    、子女或其他共同生活之人間之情感狀況。(三)監護人之職
    業、經歷、意見及其與受監護宣告之人之利害關係。(四)法
    人為監護人時，其事業之種類與內容，法人及其代表人與受
    監護宣告之人之利害關係。民法第1110條、第1111條、第11
    11條之1 分別定有明文。
二、聲請意旨略以：聲請人陳李玉蘭之配偶，即受監護宣告之人
    陳木燦，因腦血管病變，呈植物人狀態，至今毫無起色，現
    況已無能力處理自己之事務，經鈞院96年度禁字第328 號裁
    定宣告為禁治產人，聲請人依法為相對人之法定監護人，茲
    因相對人未經法院指定會同開具財產清冊之人，故聲請人前
    向鈞院聲請處分受監護人不動產事件，遭鈞院100 年度監字
    第17號裁定駁回。為此聲請准予指定受監護宣告之人之長女
    陳來春為會同開具財產清冊之人等語。
三、查，聲請人主張之前揭事實，業據聲請人提出本院100 年度
    監字第17號民事裁定影本1 件在卷。又，聲請人具狀建議本
    院自受監護宣告人陳木燦之所有子女中選擇一人為會同開具
    財產清冊之人，嗣經本院以電話詢問聲請人意見，據聲請人
    表示全體親屬已一致同意推舉受監護宣告人之長女陳來春為
    會同開具財產清冊之人，故聲請指定陳來春為會同開具財產
    清冊人之情，有聲請人提出之親屬系統表、親屬同意書各1
    件、戶籍謄本5 件在卷可參。
    本院審酌陳來春為相對人之長女，有意願擔任會同開具財產
    清冊之人，揆諸上開規定意旨，聲請人聲請指定陳來春為相
    對人之會同開具財產清冊之人，核無不合，爰裁定如主文所
    示。
四、依非訟事件法第21條第1 項前段，裁定如主文。
中    華    民    國   100    年    9     月    14    日
                  家事法庭  法  官  黃惠瑛
以上正本係照原本作成
如對本裁定抗告須於裁定送達後10日內向本院提出抗告狀
中    華    民    國   100    年    9     月    14    日
                            書記官  張美玉